臺灣臺南地方法院民事裁定
    110年度亡字第7號
聲  請  人  臺灣臺南地方檢察署檢察官

代  理  人  尤筠惠    
上列聲請人聲請宣告洪樺垚死亡事件，本院裁定如下：
    主      文
宣告洪樺垚（民國00年0月0日生，身分證統一編號：Z000000000
號，最後住所：臺南市○區○○路000號）於民國67年7月15日下午1
2時死亡。
程序費用新臺幣壹仟元由洪樺垚之遺產負擔。
    事      實
一、本件聲請意旨略以：聲請人依臺南○○○○○○○○函請本署檢察官
    向鈞院聲請該轄區居民即失蹤人洪樺垚之死亡宣告，失蹤人
    洪樺垚於民國00年0月0日出生，惟失蹤人洪樺垚因行方不明
    在57年7月15日於戶籍資料登載失蹤，音信杳然，生死不明
    至今，聲請人前經裁定公示催告，現催告期間屆滿，仍無人
    陳報失蹤人現尚生存，查無失蹤人之信息，為此爰聲請准予
    宣告失蹤人死亡等語。
二、按失蹤人失蹤滿10年後，法院得因利害關係人之聲請，為死
    亡之宣告，民國71年1月4日修正前之民法總則第8條第1項定
    有明文。次按失蹤人失蹤滿7年後，法院得因利害關係人或
    檢察官之聲請，為死亡之宣告，71年1月4日修正之民法總則
    第8條第1項定有明文。末按，修正之民法總則第8條之規定
    ，於民法總則施行後修正前（18年10月10日施行，臺灣地區
    於34年10月25日光復後始適用民法之規定，71年1月4日修正
    公佈）失蹤者亦適用之，但於民法總則施行後修正前，其情
    形已合於修正前民法總則第8條之規定者，不在此限，民法
    總則施行法第3條第3項亦定有明文。
三、經查：
（一）聲請人主張失蹤人洪樺垚於57年7月15日失蹤，迄今生死
      不明一節，本院依職權為死亡之公示催告，並於110年3月
      8日黏貼該公示催告之公告於本院公告處，惟本件申報期
      間已屆滿，未據失蹤人陳報其生存，或知其生死者陳報其
      所知，揆諸前開法條之規定，自得於洪樺垚失蹤滿法定期
      限後為死亡宣告。
（二）失蹤人洪樺垚於57年7月15日失蹤，其係於民法總則71年1
      月4日修正前失蹤，並於修正前屆滿，依民法總則施行法
      第3條第3項規定，本件應適用修正前之規定定其屆滿之時
      間，以此，本件計至67年7月15日屆滿10年，應推定洪樺
      垚於是日下午12時為死亡之時，爰予依法宣告。
四、據上論結，本件聲請為有理由，依家事事件法第154條第2項
    ，裁定如主文。
中　　華　　民　　國　　110 　年　　10　　月　　18　　日
                    家事法庭  法　官　楊佳祥
以上正本係照原本作成。
如對本裁定抗告須於裁定送達後10日內向本院提出抗告狀，並應
繳納抗告費新臺幣1,000元。
中　　華　　民　　國　　110 　年　　10　　月　　18　　日
                              書記官　許哲萍